【裁判字號】    90,易,1132
【裁判日期】    900625
【裁判案由】    賭博
【裁判全文】
臺灣板橋地方法院刑事判決                          九十年度易字第一一三二號
    公  訴  人  臺灣板橋地方法院檢察署檢察官
    被      告  Ｖ○○
                Ｉ○○
                己○
                申○○
                巳○○
                Ｐ○○
右列被告因賭博案件，經檢察官提起公訴（八十九年度偵字第九一三七號），本院判
決如左：
    主  文
己○、申○○連續在公眾得出入之場所賭博財物，各處罰金肆仟元，如易服勞役均以
參佰元折算壹日，扣案如附表編號一、二所示之物沒收。
Ｖ○○、Ｉ○○、巳○○、Ｐ○○在公眾得出入之場所賭博財物，各處罰金貳仟元，
如易服勞役均以參佰元折算壹日，扣案如附表編號一、二所示之物沒收。
    事  實
一、緣設在臺北縣蘆洲市○○路三十號一樓及地下室之暗場電玩遊樂店，係癸○○向
    蔡文順（未起訴）頂讓機台及經營權後，未依「電子遊戲場業管理條例」規定辦
    理營利事業登記，而向Ｒ○○○（另行審結）承租該房屋，自民國八十九年四月
    二日起，在該公眾得出入之場所，擺設「賓果馬戲團九人座」、「超八電玩」、
    「滿貫大亨」、「一九九五保齡球」等電子遊戲機具予不特定人把玩，並以每月
    新台幣（下同）二萬五千元至三萬二千元不等之薪資，自同年四月二日或其後之
    某日起雇用與其有犯意聯絡之Ａ○○、Ｈ○○、Ｄ○○、戌○○、Ｔ○○、亥○
    ○、壬○○、Ｅ○○、Ｑ○○、Ｘ○○（以上十人與癸○○均已審結）輪班擔任
    現場開分員，由其負責管理機檯、開分、洗分、兌給現金等工作，所經營之電子
    遊戲場。其賭博方式係由賭客交付現金予開分員按「賓果馬戲團九人座」一比五
    、「超八電玩」一比二、「滿貫大亨」十比一、「一九九五保齡球」一比一之比
    例開分後押注不等之分數與機檯對賭，若押中，即依所押機台顯示之倍數得分，
    累積達一定分數後可洗分，按前述開分比例所還原之數兌換現金，如未押中則賭
    資悉歸癸○○所有。
二、己○基於賭博之概括犯意，於民國八十九年二、三月間之某日，到前開公眾得出
    入之電玩遊樂店把玩電動機具以賭博財物一次，嗣於同年五月五日晚上七時十分
    許，復承前述犯意，與寅○○、Ｌ○○、Ｓ○○、丑○○、Ｊ○○、地○○、黃
    ○○、Ｍ○○、Ｇ○○、庚○○、乙○○、Ｎ○○、子○○、丁○○、甲○○、
    Ｕ○○、范祟光、Ｏ○○、酉○○、玄○○、天○○、辰○○、丙○○、戊○○
    、宙○○、午○○、未○○、Ｃ○○（以上二十八人已審結）、Ｆ○○、李文彬
    、朱民政、辛○○、Ｙ○○（以上五人俟到案後另結）、Ｖ○○、Ｉ○○、巳○
    ○、Ｐ○○（前於八十一年間因違反妨害兵役治罪條例，經臺灣臺北地方法院判
    處拘役五十日，如易科罰金以三十元折算一日確定，於八十一年十一月十一日易
    科罰金執行完畢）等人正在上址把玩電動機具而賭博財物，暨當時雖未把玩，然
    於八十九年三月初曾至該店賭玩一次之Ｗ○○，基於賭博之概括犯意於數月前曾
    至該店把玩二、三次之Ｂ○○，同年四月中旬曾至該店賭玩二次之Ｋ○○，於八
    十八年十二月間曾至該店賭玩二、三次之宇○○（以上四人已審結）及前於八十
    九年四月間曾至該店賭玩二次之申○○（有煙毒、賭博前科，其中於八十三年間
    因施用毒品，經本院判處有期徒刑三年二月確定，於八十七年三月二十九日縮刑
    期滿執行完畢）均在場之際為警查獲，並扣得如附表所示之癸○○所有之電動賭
    博機具、在兌換籌碼處之財物及供其經營賭博所用之物。
三、案經臺北縣警察局蘆洲分局報請臺灣板橋地方法院檢察署檢察官偵查起訴。
    理  由
一、右揭事實業據被告己○、申○○於偵查及審理中，被告Ｖ○○、Ｉ○○、巳○○
    、Ｐ○○、癸○○、Ｈ○○、Ｄ○○、戌○○、Ｔ○○、Ｑ○○、亥○○、壬○
    ○、Ｅ○○、Ａ○○、Ｘ○○、Ｂ○○、寅○○、Ｌ○○、Ｓ○○、丑○○、Ｋ
    ○○、Ｊ○○、地○○、黃○○、Ｍ○○、Ｇ○○、庚○○、乙○○、Ｎ○○、
    丁○○、甲○○、Ｕ○○、Ｗ○○、范祟光、Ｏ○○、酉○○、玄○○、天○○
    、辰○○、丙○○、戊○○、宙○○、午○○、未○○、Ｃ○○、宇○○於警訊
    及審理中，被告子○○於審理中，暨被告Ｆ○○、卯○○、朱民政、辛○○、Ｙ
    ○○於警訊時，各供承不諱，並有載明於贓證物品清單如附表所示之物扣案及現
    場照片十九幀可稽，足證被告己○、申○○、Ｖ○○、Ｉ○○、巳○○、Ｐ○○
    之自白屬實。是本件事證明確，被告己○、申○○、Ｖ○○、Ｉ○○、巳○○、
    Ｐ○○之犯行均堪認定，應依法論科。
二、被告己○、申○○、Ｖ○○、Ｉ○○、巳○○、Ｐ○○在公眾得出入之場所賭博
    財物，核均犯刑法第二百六十六條第一項前段之賭博罪，己○、申○○二次賭博
    之時間緊接，所犯均為構成要件相同之罪名，顯皆係出於概括之犯意反覆為之，
    為連續犯，應均論以一罪，並各加重其刑。茲被告Ｖ○○、Ｉ○○、己○、Ｐ○
    ○無前科，被告巳○○前於八十一年間因違反妨害兵役治罪條例，經臺灣臺北地
    方法院判處拘役五十日，如易科罰金以三十元折算一日確定，於八十一年十一月
    十一日易科罰金執行完畢，被告申○○有煙毒、賭博前科，其中於八十三年間因
    施用毒品，經本院判處有期徒刑三年二月確定，於八十七年三月二十九日縮刑期
    滿執行完畢，有臺灣高等法院被告全國前案紀錄表可考；爰審酌各該被告之素行
    、犯罪之動機、目的、手段、所生危害、犯後態度等一切情狀，分別量處如主文
    所示之刑，並均諭知罰金如易服勞役之折算標準，資以懲儆。扣案如附表編號一
    之電動玩具機台，係當場賭博之器具，編號二之現金係在兌換籌碼處之物，均應
    依法沒收。
據上論斷，應依刑事訴訟法第二百九十九條第一項前段，刑法第五十六條、第二百六
十六條第一項前段、第二項、第四十二條第二項，罰金罰鍰提高標準條例第一條前段
、第二條，判決如主文。
本案經檢察官李嘉明到庭執行職務
中      華      民      國    九十      年      六      月    二十五    日
                                      臺灣板橋地方法院刑事第五庭
                                          法  官 周建興
右正本證明與原本無異
如不服本判決應於送達後十日內向本院提出上訴狀
                                          書記官 許清秋
中      華      民      國    九十      年      七      月     三       日
刑法第二百六十六條
在公共場所或公眾得出入之場所賭博財物者，處一千元以下罰金，但以供人暫時娛樂
之物為賭博者，不在此限。（罰金數額已依罰金罰鍰提高標準條例提高為十倍）
當場賭博之器具與在賭檯或兌換籌碼處之財物，不問屬於犯人與否，沒收之。


司法院資訊處製作；財團法人民間司法改革基金會備份。
